# 请教陈老师-投资比例下降成本法转权益法困惑

提问人：chierbuxi 时间：2011-08-08 23:51:49
该情形下，在合并财务报表中，对于剩余股权，应当按照其在丧失控制权日的公允价值进行重新计量。处置股权取得的对价与剩余股权公允价值之和，减去按原持股比例计算应享有原有子公司自购买日开始持续计算的净资产的份额之间的差额，计入丧失控制权当期的投资收益。与原有子公司股权投资相关的其他综合收益，应当在丧失控制权时转为当期投资收益。企业应当在附注中披露处置后的剩余股权在丧失控制权日的公允价值、按照公允价值重新计量产生的相关利得或损失的金额。
请问陈老师其背后的逻辑是什么呢？想破脑袋没想通，谢谢

回答人：chenyiwei
最近我在去年 10 月左右在所内讲《企业会计准则解释第 4 号》的一个课件不知为何出现在了网上，里面有对这一问题的理论依据说明。 你可以搜索一下。印象中爱享里有。